Config:
  hfst:
    Gen: ../../../src/generator-gt-norm.hfst
    Morph: ../../../src/analyser-gt-norm.hfst
  xerox:
    Gen: ../../../src/generator-gt-norm.xfst
    Morph: ../../../src/analyser-gt-norm.xfst
    App: lookup

Tests:
  
  Verb - miskaw - find him/her : # VTA-Vw verb - full paradigm; Wolvengrey p. 404; Fut+Cond from Okimāsis pp. 84, 107
  
     miskawêw+V+TA+Ind+Prs+1Sg+3SgO: nimiskawâw # SET I
     miskawêw+V+TA+Ind+Prs+2Sg+3SgO: kimiskawâw
     miskawêw+V+TA+Ind+Prs+1Pl+3SgO: nimiskawânân
     miskawêw+V+TA+Ind+Prs+12Pl+3SgO: kimiskawânaw
     miskawêw+V+TA+Ind+Prs+2Pl+3SgO: kimiskawâwâw
     
     miskawêw+V+TA+Ind+Prs+1Sg+3PlO: nimiskawâwak # SET I-Pl
     miskawêw+V+TA+Ind+Prs+2Sg+3PlO: kimiskawâwak
     miskawêw+V+TA+Ind+Prs+1Pl+3PlO: nimiskawânânak
     miskawêw+V+TA+Ind+Prs+12Pl+3PlO: kimiskawânawak
     miskawêw+V+TA+Ind+Prs+2Pl+3PlO: kimiskawâwâwak
     
     miskawêw+V+TA+Ind+Prs+2Sg+1SgO: kimiskawin # SET II
     miskawêw+V+TA+Ind+Prs+2Sg/Pl+1PlO: kimiskawinân
     miskawêw+V+TA+Ind+Prs+2Pl+1SgO: kimiskawinâwâw
     
     miskawêw+V+TA+Ind+Prs+3Sg+4Sg/PlO: miskawêw # SET III
     miskawêw+V+TA+Ind+Prs+3Pl+4Sg/PlO: miskawêwak
     miskawêw+V+TA+Ind+Prs+4Sg/Pl+5Sg/PlO: miskawêyiwa
     miskawêw+V+TA+Ind+Prs+3Sg+5Sg/PlO: miskâmêw # From Wolvengrey P.C. 27/6/15 (See /doc/)
     miskawêw+V+TA+Ind+Prs+3Pl+5Sg/PlO: miskâmêwak # From Wolvengrey P.C. 27/6/15 (See /doc/)

     miskawêw+V+TA+Ind+Prs+1Sg+4Sg/PlO: nimiskâmâwa # SET IV
     miskawêw+V+TA+Ind+Prs+2Sg+4Sg/PlO: kimiskâmâwa
     miskawêw+V+TA+Ind+Prs+1Pl+4Sg/PlO: nimiskâmânâna
     miskawêw+V+TA+Ind+Prs+12Pl+4Sg/PlO: kimiskâmânawa
     miskawêw+V+TA+Ind+Prs+2Pl+4Sg/PlO: kimiskâmâwâwa
     
     
     
     
     
     miskawêw+V+TA+Ind+Prt+1Sg+3SgO: [nikî-miskawâw, nikîmiskawâw] # SET I (past)
     miskawêw+V+TA+Ind+Prt+2Sg+3SgO: [kikî-miskawâw, kikîmiskawâw]
     miskawêw+V+TA+Ind+Prt+1Pl+3SgO: [nikî-miskawânân, nikîmiskawânân]
     miskawêw+V+TA+Ind+Prt+12Pl+3SgO: [kikî-miskawânaw, kikîmiskawânaw]
     miskawêw+V+TA+Ind+Prt+2Pl+3SgO: [kikî-miskawâwâw, kikîmiskawâwâw]
     
     miskawêw+V+TA+Ind+Prt+1Sg+3PlO: [nikî-miskawâwak, nikîmiskawâwak] # SET I-Pl (past)
     miskawêw+V+TA+Ind+Prt+2Sg+3PlO: [kikî-miskawâwak, kikîmiskawâwak]
     miskawêw+V+TA+Ind+Prt+1Pl+3PlO: [nikî-miskawânânak, nikîmiskawânânak]
     miskawêw+V+TA+Ind+Prt+12Pl+3PlO: [kikî-miskawânawak, kikîmiskawânawak]
     miskawêw+V+TA+Ind+Prt+2Pl+3PlO: [kikî-miskawâwâwak, kikîmiskawâwâwak]
     
     miskawêw+V+TA+Ind+Prt+2Sg+1SgO: [kikî-miskawin, kikîmiskawin] # SET II (past)
     miskawêw+V+TA+Ind+Prt+2Sg/Pl+1PlO: [kikî-miskawinân, kikîmiskawinân]
     miskawêw+V+TA+Ind+Prt+2Pl+1SgO: [kikî-misknawinwâw, kikîmiskawinâwâw
     
     miskawêw+V+TA+Ind+Prt+3Sg+4Sg/PlO: [kî-miskawêw, kîmiskawêw] # SET III (past)
     miskawêw+V+TA+Ind+Prt+3Pl+4Sg/PlO: [kî-miskawêwak, kîmiskawêwak]
     miskawêw+V+TA+Ind+Prt+4Sg/Pl+5Sg/PlO: [kî-miskawêyiwa, kîmiskawêyiwa]
     miskawêw+V+TA+Ind+Prt+3Sg+5Sg/PlO: [kî-miskâmêw, kîmiskâmêw] # From Wolvengrey P.C. 27/6/15 (See /doc/)
     miskawêw+V+TA+Ind+Prt+3Pl+5Sg/PlO: [kî-miskâmêwak, kîmiskâmêwak] # From Wolvengrey P.C. 27/6/15 (See /doc/)

     miskawêw+V+TA+Ind+Prt+1Sg+4Sg/PlO: [nikî-miskâmâwa, nikîmiskâmâwa] # SET IV (past)
     miskawêw+V+TA+Ind+Prt+2Sg+4Sg/PlO: [kikî-miskâmâwa, kikîmiskâmâwa]
     miskawêw+V+TA+Ind+Prt+1Pl+4Sg/PlO: [nikî-miskâmânâna, nikîmiskâmânâna]
     miskawêw+V+TA+Ind+Prt+12Pl+4Sg/PlO: [kikî-miskâmânawa, kikîmiskâmânawa]
     miskawêw+V+TA+Ind+Prt+2Pl+4Sg/PlO: [kikî-miskâmâwâwa, kikîmiskâmâwâwa]
     
     
     
     
     
     miskawêw+V+TA+Ind+Fut+Def+1Sg+3SgO: [nika-miskawâw, nikamiskawâw] # SET I (Fut+Def)
     miskawêw+V+TA+Ind+Fut+Def+2Sg+3SgO: [kika-miskawâw, kikamiskawâw]
     miskawêw+V+TA+Ind+Fut+Def+1Pl+3SgO: [nika-miskawânân, nikamiskawânân]
     miskawêw+V+TA+Ind+Fut+Def+12Pl+3SgO: [kika-miskawânaw, kikamiskawânaw]
     miskawêw+V+TA+Ind+Fut+Def+2Pl+3SgO: [kika-miskawâwâw, kikamiskawâwâw]
     
     miskawêw+V+TA+Ind+Fut+Def+1Sg+3PlO: [nika-miskawâwak, nikamiskawâwak] # SET I-Pl (Fut+Def)
     miskawêw+V+TA+Ind+Fut+Def+2Sg+3PlO: [kika-miskawâwak, kikamiskawâwak]
     miskawêw+V+TA+Ind+Fut+Def+1Pl+3PlO: [nika-miskawânânak, nikamiskawânânak]
     miskawêw+V+TA+Ind+Fut+Def+12Pl+3PlO: [kika-miskawânawak, kikamiskawânawak]
     miskawêw+V+TA+Ind+Fut+Def+2Pl+3PlO: [kika-miskawâwâwak, kikamiskawâwâwak]
     
     miskawêw+V+TA+Ind+Fut+Def+2Sg+1SgO: [kika-miskawin, kikamiskawin] # SET II (Fut+Def)
     miskawêw+V+TA+Ind+Fut+Def+2Sg/Pl+1PlO: [kika-miskawinân, kikamiskawinân]
     miskawêw+V+TA+Ind+Fut+Def+2Pl+1SgO: [kika-miskawinâwâw, kikamiskawinâwâw
     
     miskawêw+V+TA+Ind+Fut+Def+3Sg+4Sg/PlO: [ka-miskawêw, kamiskawêw] # SET III (Fut+Def)
     miskawêw+V+TA+Ind+Fut+Def+3Pl+4Sg/PlO: [ka-miskawêwak, kamiskawêwak]
     miskawêw+V+TA+Ind+Fut+Def+4Sg/Pl+5Sg/PlO: [ka-miskawêyiwa, kamiskawêyiwa]
     miskawêw+V+TA+Ind+Fut+Def+3Sg+5Sg/PlO: [ka-miskâmêw, kamiskâmêw] # From Wolvengrey P.C. 27/6/15 (See /doc/)
     miskawêw+V+TA+Ind+Fut+Def+3Pl+5Sg/PlO: [ka-miskâmêwak, kamiskâmêwak] # From Wolvengrey P.C. 27/6/15 (See /doc/)

     miskawêw+V+TA+Ind+Fut+Def+1Sg+4Sg/PlO: [nika-miskâmâwa, nikamiskâmâwa] # SET IV (Fut+Def)
     miskawêw+V+TA+Ind+Fut+Def+2Sg+4Sg/PlO: [kika-miskâmâwa, kikamiskâmâwa]
     miskawêw+V+TA+Ind+Fut+Def+1Pl+4Sg/PlO: [nika-miskâmânâna, nikamiskâmânâna]
     miskawêw+V+TA+Ind+Fut+Def+12Pl+4Sg/PlO: [kika-miskâmânawa, kikamiskâmânawa]
     miskawêw+V+TA+Ind+Fut+Def+2Pl+4Sg/PlO: [kika-miskâmâwâwa, kikamiskâmâwâwa]
     
     
     


     miskawêw+V+TA+Ind+Prs+3Sg+1SgO: nimiskâk  # SET I inv
     miskawêw+V+TA+Ind+Prs+3Sg+2SgO: kimiskâk
     miskawêw+V+TA+Ind+Prs+3Sg+1PlO: nimiskâkonân
     miskawêw+V+TA+Ind+Prs+3Sg+12PlO: kimiskâkonaw
     miskawêw+V+TA+Ind+Prs+3Sg+2PlO: kimiskâkowâw
     
     miskawêw+V+TA+Ind+Prs+3Pl+1SgO: nimiskâkwak # SET I-Pl inv
     miskawêw+V+TA+Ind+Prs+3Pl+2SgO: kimiskâkwak
     miskawêw+V+TA+Ind+Prs+3Pl+1PlO: nimiskâkonânak
     miskawêw+V+TA+Ind+Prs+3Pl+12PlO: kimiskâkonawak
     miskawêw+V+TA+Ind+Prs+3Pl+2PlO: kimiskâkowâwak
     
     miskawêw+V+TA+Ind+Prs+1Sg+2SgO: kimiskâtin # SET II inv
     miskawêw+V+TA+Ind+Prs+1Pl+2Sg/PlO: kimiskâtinân
     miskawêw+V+TA+Ind+Prs+1Sg+2PlO: kimiskâtinâwâw
     
     miskawêw+V+TA+Ind+Prs+4Sg/Pl+3SgO: miskâk # SET III inv (no 5-3 according to Wolvengrey)
     miskawêw+V+TA+Ind+Prs+4Sg/Pl+3PlO: miskâkwak
     miskawêw+V+TA+Ind+Prs+5Sg/Pl+4Sg/PlO: miskâkoyiwa
          
     miskawêw+V+TA+Ind+Prs+4Sg/Pl+1SgO: nimiskâkoyiwa # SET IV inv
     miskawêw+V+TA+Ind+Prs+4Sg/Pl+2SgO: kimiskâkoyiwa
     miskawêw+V+TA+Ind+Prs+4Sg/Pl+1PlO: nimiskâkonâna
     miskawêw+V+TA+Ind+Prs+4Sg/Pl+12PlO: kimiskâkonawa
     miskawêw+V+TA+Ind+Prs+4Sg/Pl+2PlO: kimiskâkowâwa
     




     miskawêw+V+TA+Cnj+Prs+1Sg+3SgO: [ê-miskawak, êmiskawak] # SET I
     miskawêw+V+TA+Cnj+Prs+2Sg+3SgO: [ê-miskawat, êmiskawat]
     miskawêw+V+TA+Cnj+Prs+1Pl+3SgO: [ê-miskawâyâhk, êmiskawâyâhk]
     miskawêw+V+TA+Cnj+Prs+12Pl+3SgO: [ê-miskawâyahk, êmiskawâyahk]
     miskawêw+V+TA+Cnj+Prs+2Pl+3SgO: [ê-miskawâyêk, êmiskawâyêk]

     miskawêw+V+TA+Cnj+Prs+1Sg+3PlO: [ê-miskawakik, êmiskawakik] # SET I-Pl
     miskawêw+V+TA+Cnj+Prs+2Sg+3PlO: [ê-miskawacik, êmiskawacik]
     miskawêw+V+TA+Cnj+Prs+1Pl+3PlO: [ê-miskawâyâhkik, êmiskawâyâhkik]
     miskawêw+V+TA+Cnj+Prs+12Pl+3PlO: [ê-miskawâyahkok, êmiskawâyahkok]
     miskawêw+V+TA+Cnj+Prs+2Pl+3PlO: [ê-miskawâyêkok, êmiskawâyêkok] 
     
     miskawêw+V+TA+Cnj+Prs+2Sg+1SgO: [ê-miskawiyan, êmiskawiyan] # SET II
     miskawêw+V+TA+Cnj+Prs+2Sg/Pl+1PlO: [ê-miskawiyâhk, êmiskawiyâhk]
     miskawêw+V+TA+Cnj+Prs+2Pl+1SgO: [ê-miskawiyêk, êmiskawiyêk]    
     
     miskawêw+V+TA+Ind+Prs+3Sg+4Sg/PlO: [ê-miskawât, êmiskawât] # SET III
     miskawêw+V+TA+Ind+Prs+3Pl+4Sg/PlO: [ê-miskawâcik, êmiskawâcik]
     miskawêw+V+TA+Ind+Prs+3Sg+5Sg/PlO: [ê-miskâmât, êmiskâmât]
     miskawêw+V+TA+Ind+Prs+3Pl+5Sg/PlO: [ê-miskâmâcik, êmiskâmâcik]
     miskawêw+V+TA+Ind+Prs+4Sg/Pl+5Sg/PlO: [ê-miskawâyit, êmiskawâyit]

     miskawêw+V+TA+Ind+Prs+1Sg+4Sg/PlO: [ê-miskâmak, êmiskâmak] # SET IV
     miskawêw+V+TA+Ind+Prs+2Sg+4Sg/PlO: [ê-miskâmat, êmiskâmat]
     miskawêw+V+TA+Ind+Prs+1Pl+4Sg/PlO: [ê-miskâmâyâhk, êmiskâmâyâhk]
     miskawêw+V+TA+Ind+Prs+12Pl+4Sg/PlO: [ê-miskâmâyahk, êmiskâmâyahk]
     miskawêw+V+TA+Ind+Prs+2Pl+4Sg/PlO: [ê-miskâmâyek, êmiskâmâyek]
     
     
     
     
     
     miskawêw+V+TA+Cnj+Prs+3Sg+1SgO: [ê-miskawit, êmiskawit] # SET I inv
     miskawêw+V+TA+Cnj+Prs+3Sg+2SgO: [ê-miskâsk, êmiskâsk]
     miskawêw+V+TA+Cnj+Prs+3Sg+1PlO: [ê-miskâkoyâhk, êmiskâkoyâhk]
     miskawêw+V+TA+Cnj+Prs+3Sg+12PlO: [ê-miskâkoyahk, êmiskâkoyahk]
     miskawêw+V+TA+Cnj+Prs+3Sg+2PlO: [ê-miskâkoyek, êmiskâkoyek]

     miskawêw+V+TA+Cnj+Prs+3Pl+1SgO: [ê-miskâcik, êmiskâcik] # SET I-Pl inv
     miskawêw+V+TA+Cnj+Prs+3Pl+2SgO: [ê-miskâskik, êmiskâskik]
     miskawêw+V+TA+Cnj+Prs+3Pl+1PlO: [ê-miskâkoyâhkik, êmiskâkoyâhkik]
     miskawêw+V+TA+Cnj+Prs+3Pl+12PlO: [ê-miskâkoyahkok, êmiskâkoyahkok]
     miskawêw+V+TA+Cnj+Prs+3Pl+2PlO: [ê-miskâkoyêkok, êmiskâkoyêkok]

     miskawêw+V+TA+Cnj+Prs+1Sg+2SgO: [ê-miskâtân, êmiskâtân] # SET II inv
     miskawêw+V+TA+Cnj+Prs+1Pl+2Sg/PlO: [ê-miskâtâhk, êmiskâtâhk]
     miskawêw+V+TA+Cnj+Prs+1Sg+2PlO: [ê-miskâtakok, êmiskâtakok]

     miskawêw+V+TA+Cnj+Prs+4Sg/Pl+3SgO: [ê-miskâkot, êmiskâkot] # SET III inv
     miskawêw+V+TA+Cnj+Prs+4Sg/Pl+3PlO: [ê-miskâkocik, êmiskâkocik]
     miskawêw+V+TA+Cnj+Prs+5Sg/Pl+4Sg/PlO: [ê-miskâkoyit, êmiskâkoyit]
          		   
     miskawêw+V+TA+Cnj+Prs+4Sg/Pl+1SgO: [ê-miskâyit, êmiskâyit] # SET IV inv
     miskawêw+V+TA+Cnj+Prs+4Sg/Pl+2SgO: [ê-miskâyisk, êmiskâyisk]
     miskawêw+V+TA+Cnj+Prs+4Sg/Pl+1PlO: [ê-miskâkoyâhk, êmiskâkoyâhk, ê-miskâkowâyâhk, êmiskâkowâyâhk]
     miskawêw+V+TA+Cnj+Prs+4Sg/Pl+2PlO: [ê-miskâkoyêk, êmiskâkoyêk, ê-miskâkowâyêk, êmiskâkowâyêk]
     miskawêw+V+TA+Cnj+Prs+4Sg/Pl+12PlO: [ê-miskâkoyahk, êmiskâkoyahk, ê-miskâkowâyahk, êmiskâkowâyahk]
     




     miskawêw+V+TA+Imp+Imm+2Sg+3SgO: miskaw
     miskawêw+V+TA+Imp+Imm+12Pl+3SgO: miskawâtân
     miskawêw+V+TA+Imp+Imm+2Pl+3SgO: miskâhk
     miskawêw+V+TA+Imp+Imm+2Sg+3PlO: miskawik
     miskawêw+V+TA+Imp+Imm+12Pl+3PlO: miskawâtânik
     miskawêw+V+TA+Imp+Imm+2Pl+3PlO: miskâhkok

     miskawêw+V+TA+Imp+Del+2Sg+3SgO: miskawâhkan
     miskawêw+V+TA+Imp+Del+12Pl+3SgO: miskawâhkahk
     miskawêw+V+TA+Imp+Del+2Pl+3SgO: miskawâhkêk
     miskawêw+V+TA+Imp+Del+2Sg+3PlO: miskawâhkanik
     miskawêw+V+TA+Imp+Del+12Pl+3PlO: miskawâhkahkok
     miskawêw+V+TA+Imp+Del+2Pl+3PlO: miskawâhkêkok

     miskawêw+V+TA+Imp+Imm+2Sg+1SgO: miskawin
     miskawêw+V+TA+Imp+Imm+2Sg+1PlO: miskawinân
     miskawêw+V+TA+Imp+Imm+2Pl+1SgO: miskawik
     miskawêw+V+TA+Imp+Del+2Sg+1SgO: miskawîhkan
     miskawêw+V+TA+Imp+Del+2Sg+1PlO: miskawîhkâhk
     miskawêw+V+TA+Imp+Del+2Pl+1SgO: miskawîhkêk
     
     
     
     

     miskawêw+V+TA+Fut+Cond+1Sg+3SgO: miskawaki # 1 and 2-3Sg
     miskawêw+V+TA+Fut+Cond+2Sg+3SgO: miskawaci
     miskawêw+V+TA+Fut+Cond+1Pl+3SgO: miskawâyâhki
     miskawêw+V+TA+Fut+Cond+12Pl+3SgO: [miskawâyahko, miskawâyahki]
     miskawêw+V+TA+Fut+Cond+2Pl+3SgO: miskawâyêko

     miskawêw+V+TA+Fut+Cond+3Sg+4Sg/PlO: miskawâci # 3-4, 4-5
     miskawêw+V+TA+Fut+Cond+3Pl+4Sg/PlO: miskawâtwâwi
     miskawêw+V+TA+Fut+Cond+4Sg/Pl+5Sg/PlO: miskawâyici
     
     miskawêw+V+TA+Fut+Cond+1Sg+3PlO: miskawakwâwi # 1 and 2-3Pl
     miskawêw+V+TA+Fut+Cond+2Sg+3PlO: miskawatwâwi
     miskawêw+V+TA+Fut+Cond+1Pl+3PlO: miskawâyâhkwâwi
     miskawêw+V+TA+Fut+Cond+12Pl+3PlO: miskawâyahkwâwi
     miskawêw+V+TA+Fut+Cond+2Pl+3PlO: miskawâyêkwâwi

     miskawêw+V+TA+Fut+Cond+3Sg+1SgO: miskawici # 1 and 2-3Sg INVERSE (3Sg-1 and 2)
     miskawêw+V+TA+Fut+Cond+3Sg+2SgO: miskâski
     miskawêw+V+TA+Fut+Cond+3Sg+1PlO: miskâkoyâhki
     miskawêw+V+TA+Fut+Cond+3Sg+12PlO: [miskâkoyahko, miskâkoyahki]
     miskawêw+V+TA+Fut+Cond+3Sg+2PlO: miskâkoyêko
     
     miskawêw+V+TA+Fut+Cond+4Sg/Pl+3SgO: miskâkoci # 3-4, 4-5 INVERSE (4-3, 5-4)
     miskawêw+V+TA+Fut+Cond+4Sg/Pl+3PlO: miskâkotwâwi 
     miskawêw+V+TA+Fut+Cond+5Sg/Pl+4Sg/PlO: miskâikoyici
     
     miskawêw+V+TA+Fut+Cond+3Pl+1SgO: miskawitwâwi # 1 and 2-3Pl INVERSE (3Pl-1 and 2)
     miskawêw+V+TA+Fut+Cond+3Pl+2SgO: miskâskwâwi
     miskawêw+V+TA+Fut+Cond+3Pl+1PlO: miskâkoyâhkwâwi
     miskawêw+V+TA+Fut+Cond+3Pl+12PlO: miskâkoyahkwâwi
     miskawêw+V+TA+Fut+Cond+3Pl+2PlO: miskâkoyêkwâwi
     
     miskawêw+V+TA+Fut+Cond+2Sg+1SgO: miskawiyani # Local sets (2-1) Okimāsis 116
     miskawêw+V+TA+Fut+Cond+2Pl+1SgO: miskawiyêko
     miskawêw+V+TA+Fut+Cond+2Sg/Pl+1PlO: miskawiyâhki
     
     miskawêw+V+TA+Fut+Cond+1Sg+2SgO: miskâtân # Local sets INV (1-2) Okimāsis 115
     miskawêw+V+TA+Fut+Cond+1Sg+2PlO: miskâtako
     miskawêw+V+TA+Fut+Cond+1Pl+2Sg/PlO: miskâtâhki